# 收购的客户资源如何账务处理？

提问人：桀骜冯 时间：2014-11-12 17:32:09
请教一个问题，现有一个拟IPO企业，主要业务是为中小企业提供营销服务，现在正在收购非关联同业竞争者的中小企业客户资源，收购这些客户资源后这个同业竞争者不再从事此业务。请问这些收购来的客户资源如何账务处理？是无形资产资本化，还是费用化。
若是费用化以什么名义入账？无论何种方式处理，是否有相关案例供我们参考？

回答人：chenyiwei
如果收购的客户资源能够证明具有未来经济利益流入的潜力，则可以资本化为无形资产。但实际操作中难度很大，而且交易作价的合理性很容易被质疑。